【裁判字號】    98,交聲,160
【裁判日期】    980304
【裁判案由】    違反道路交通管理處罰條例聲明異議
【裁判全文】
臺灣士林地方法院交通事件裁定         98年度交聲字第160號
原處分機關  臺北市交通事件裁決所
異  議  人
即受處分人  中租迪和股份有限公司
代  表  人  甲○○
上列異議人即受處分人因違反道路交通管理處罰條例案件，對於
臺北市交通事件裁決所於中華民國98年1 月6 日所為之裁決（原
處分案號：北市裁申字第裁22-A00YRB549號），聲明異議，本院
裁定如下：
    主  文
異議駁回。
    理  由
一、原處分意旨略以：異議人即受處分人中租迪和股份有限公司
    所有之車牌號碼號6888-QQ 號租賃小客車（下稱系爭汽車）
    ，於民國97年10月31日晚間9 時58分許，在臺北市○○區○
    ○路145 號前設有禁止停車標線之處所停車，為警依法採證
    舉發，故依道路交通管理處罰條例第56條第1 項第4 款之規
    定，裁處異議人罰鍰新臺幣（下同）900 元等語。
二、異議意旨略以：系爭汽車出租予高創科技股份有限公司，經
    該公司交由員工蔡照檳使用，蔡照檳於當日晚間10時許行經
    上開路段，周邊商家多數已結束營業，且前後50公尺內並無
    取締拖吊時段延長之告示，故將系爭汽車停放該處；而臺北
    市政府警察局雖執93年3 月30日所發佈之新聞，主張該處業
    已公告延長拖吊時段，但該公告屬舊聞，且基河路長約數百
    公尺，竟僅設置1 支延長拖吊時間之警告標誌，顯有故意陷
    人違規之嫌，故向本院提出異議，求為撤銷原處分云云。
三、按禁止停車線為黃實線，用以指示禁止停車路段，禁止時間
    為每日上午7 時至晚間8 時，如有延長或縮短之必要時，應
    以標誌及附牌標示之，道路交通標誌標線號誌設置規則第
    168 條第1 項、第2 項、第4 項定有明文。又汽車駕駛人停
    車時，在設有禁止停車標誌、標線之處所停車，處600 元以
    上1,200 元以下罰鍰，道路交通管理處罰條例第56條第1 項
    第4 款亦有明文。
四、異議人雖以上情置辯，然系爭汽車於97年10月31日晚間9 時
    58分許，停放在為臺北市○○區○○路145 號旁，該處路邊
    劃設有黃實線，且於相距14.5公尺處即基河路143 號前，設
    置有一紅底白字「黃線禁止停車07-23 」、「紅線禁止臨停
    00-24 」延長禁止時間之附牌，有卷附臺北市政府警察局交
    通警察大隊98年2 月9 日北市警交大執字第09836232000 號
    函附舉發通知單影本、採證照片13張（上有採證時間）以及
    98年2 月25日北市警交大執字第09830590800 號函附現場測
    量照片15張可稽，足見上開路段黃線禁止停車時段延長至23
    時（即夜間11時），且在違規停放處附近即有設置附牌明確
    標示，並無異議人所指50公尺內無延長時段告示而難以引起
    注意之情形，則系爭汽車確有在設有禁止停車標線之處所停
    車之違規事實，足堪認定，原處分機關據以裁罰，並無違誤
    。從而，本件異議為無理由，應予駁回。
據上論斷，應依道路交通案件處理辦法第19條，裁定如主文。
中    華    民    國    98    年    3     月    4     日
                      交通法庭法  官   楊皓清
以上正本證明與原本無異。
如不服本裁定，應於裁定送達5日內，向本院提出抗告狀。
                              書記官   朱俶伶
中    華    民    國    98    年    3     月    4     日


司法院資訊處製作；財團法人民間司法改革基金會備份。
